【裁判字號】    89,易,1890
【裁判日期】    890816
【裁判案由】    傷害等
【裁判全文】
臺灣高雄地方法院刑事判決                        八十九年度易字第一八九號
    公  訴  人  臺灣高雄地方法院檢察署檢察官
    被      告  丁○○
右列被告因傷害等案件，經檢察官提起公訴（八十九年度偵字第二三七號），本院判
決如左：
    主  文
丁○○損壞他人之汽車車門，足以生損害於他人，處拘役貳拾日，如易科罰金，以參
佰元折算壹日。
    事  實
一、丁○○係計程車司機，於民國八十八年十一月五日上午七時許，在高雄市楠梓區
    楠梓火車站前，因計程車排班問題與同為計程車司機之乙○○發生爭執，竟基於
    毀損之犯意，以腳將乙○○所有車牌號碼二Ｆ─二一○號計程車之左側前車門踹
    成凹損，足以生損害於乙○○。
二、案經乙○○訴由高雄市政府警察局楠梓分局報請台灣高雄地方法院檢察署檢察官
    偵查起訴。
    理  由
一、右揭事實，業據被告丁○○坦認不諱，核與證人即告訴人乙○○於警訊及偵、審
    中證述之情節相符，亦據證人即在場之計程車司機丙○○、己○○、甲○○及戊
    ○○於本院調查程序時證述屬實，並有該車車損照片三張附卷可稽。職是，本件
    事證明確，被告犯行應堪認定。
二、核被告丁○○所為，係犯刑法第三百五十四條之毀損罪。爰審酌被告因排班糾紛
    ，而萌毀損之動機，被告之品行，犯罪之手段、目的、告訴人所受損害之程度，
    及犯後坦承犯行等一切情狀，量處如主文所示之刑，並諭知易科罰金之折算標準
    ，以資懲儆。
三、公訴意旨另謂：被告丁○○於右揭時、地，因上開排班糾紛與告訴人乙○○發生
    爭執，被告丁○○竟基於傷害之犯意毆打乙○○，使其受有左顳側挫傷等傷害，
    且向乙○○揚稱：不得在此排班，否則要讓渠死等語，致令其心生畏懼。因認被
    告丁○○亦涉犯刑法第二百七十七條第一項之傷害罪及第三百零五條之恐嚇危害
    安全罪嫌。
四、按犯罪事實應依證據認定之，無證據不得推定其犯罪事實；復不能證明被告犯罪
    或其行為不罰者，應諭知無罪之判決，刑事訴訟法第一百五十四條、第三百零一
    條第一項分別定有明文。又按認定不利於被告之事實，須依積極證據，苟積極證
    據不足為不利於被告事實之認定時，即應為有利於被告之認定，更不必有何有利
    之證據；且按以被害人之陳述為認定犯罪之依據時，必其陳述並無瑕疪，且就其
    他方面調查又與事實相符，始能認有證據能力，最高法院三十年上字第八一六號
    、六十一年度台上字第三○九九號著有判例可資參照。本件公訴意旨認被告涉犯
    刑法第二百七十七條第一項之傷害罪及第三百零五條之恐嚇危害安全罪嫌，無非
    以告訴人乙○○之指訴及診斷證明書乙紙，為其論述依據。訊據被告丁○○固坦
    承有於右揭時、地與告訴人乙○○因計程車排班糾紛而發生爭執，惟堅決否認有
    上開傷害及恐嚇犯行，辯稱：伊與乙○○理論時，她先出手打伊，伊以手撥開，
    即為在場之計程車司機祁屏郎抱住並拉開，伊並無毆打乙○○，亦無恐嚇她等語
    。
五、經查：據證人即在場之計程車司機祁屏郎於警訊及本院調查程序時證稱：於右揭
    時、地，被告與告訴人因排班糾紛而發生口角，被告以腳踢了告訴人的車門，告
    訴人即下車理論，不久告訴人先出手，被告以手撥開，伊即下車抱住被告，伊有
    聽見二人相罵，但未聽見被告有恐嚇告訴人說要讓她死的很難看等語，又據證人
    即在場之計程車司機己○○、甲○○及戊○○於本院調查程序時證述：於右揭時
    、地，因告訴人搶了被告的客人，被告一時氣憤就踹了告訴人的車門，告訴人欲
    打被告時，渠等即將被告拉走，被告並無出言恐嚇告訴人等情。準此，經核上開
    證詞與被告前後供述相符，由此可證被告於八十八年十一月五日上午七時許，在
    高雄市楠梓區楠梓火車站前，雖有因排班糾紛與告訴人發生口角，並以腳踹告訴
    人之車門，惟於雙方欲出手時，被告即為在場之其他計程車司機抱住並將被告勸
    離，且被告與告訴人雙方雖有互罵之言詞，惟被告並無向告訴人恐嚇稱：「不得
    在此排班，否則要讓渠死」等語，復觀之診斷證明書傷勢之記載，告訴人乙○○
    係受有「左顳側挫傷、右前胸挫傷、左大腿挫傷」等傷害，惟據上開證詞及被告
    之供述，被告僅以手撥開告訴人一下，當不致造成告訴人因而受有上開之傷害。
    職是，前開診斷證明書所載告訴人所受傷害尚乏證據足證係被告所為，且被告亦
    無出言恐嚇告訴人。從而，被告所辯：伊與乙○○理論時，她先出手打伊，伊以
    手撥開，即為祁屏郎抱住並拉開，伊並無毆打乙○○，亦無恐嚇她等語，自堪信
    為真實。此外，復查無其他積極證據足資證明被告確有公訴人所指上開之傷害及
    恐嚇犯行，揆諸前揭法條及判例意旨，本應為無罪之諭知，惟公訴意旨既認此部
    分亦與前開論罪科刑部分屬想像競合關係，故不另為無罪之諭知，附此敘明。
據上論斷，應依刑事訴訟法第二百九十九條第一項前段，刑法第三百五十四條、第四
十一條、罰金罰鍰提高標準條例第一條前段、第二條，判決如主文。
本案經檢察官林永富到庭執行職務。
中      華      民      國      八十九    年      八    月      十六    日
                                  臺灣高雄地方法院刑事第六庭
                                      審判長法  官  莊崑山
                                            法  官  趙家光
                                            法  官  洪榮家
右正本證明與原本無異。
如不服本判決，應於判決送達後十日內，向本院提出上訴狀。
                                            書記官  黃中旗
中      華      民      國      八十九    年      八    月      十六    日
附錄本案論罪科刑法條全文：
刑法第三百五十四條：
  毀棄、損壞前二條以外之他人之物，或致令不堪用，足以生損害於公眾或他人者，
  處三年以下有期徒刑、拘役或五百元以下罰金。


司法院資訊處製作；財團法人民間司法改革基金會備份。
